臺灣新北地方法院刑事判決　　　　　110年度審交易字第948號
公　訴　人　臺灣新北地方檢察署檢察官
被　　　告　王鴻仁




上列被告因過失傷害案件，經檢察官提起公訴（110 年度偵字第
00000 號），本院判決如下：
    主  文
王鴻仁汽車駕駛人無駕駛執照駕車犯過失傷害罪，處拘役叁拾日
，如易科罰金，以新臺幣壹仟元折算壹日。
    事實及理由
壹、查被告王鴻仁所犯係死刑、無期徒刑、最輕本刑為3 年以上
    有期徒刑以外之罪，其於準備程序就被訴事實為有罪之陳述
    ，經告知簡式審判程序之旨，並聽取其與檢察官之意見後，
    本院認無不得或不宜改依簡式審判程序進行之處，爰依刑事
    訴訟法第273 條之1 第1 項、第284 條之1 之規定，裁定進
    行簡式審判程序。
貳、本案犯罪事實及證據，除下列事項應予補充外，餘均引用附
    件即檢察官起訴書之記載：
一、犯罪事實欄一之末，應補充「嗣經警據報前往現場處理時，
    王鴻仁留待現場，向到場處理警員坦承為肇事者，並接受其
    後裁判」。
二、補充「道路交通事故肇事人自首情形記錄表、公路監理電子
    閘門以證號查詢汽車駕駛人之查詢結果各1 份（參110 年度
    偵字第21389 號卷第40頁、第41頁）」、「被告王鴻仁於11
    0 年11月4 日本院準備程序及審理時之自白（參本院卷附當
    日各該筆錄）」為證據。
叁、論罪科刑：
一、核被告所為，係犯刑法第284 條前段之汽車駕駛人無駕駛執
    照駕車過失致人受傷罪，並應依道路交通管理處罰條例第86
    條第1 項之規定，加重其刑。又被告於肇事後，在犯罪未被
    有偵查權限之機關或公務員發覺前，主動向據報前往現場處
    理之警員表明係肇事者，而願接受裁判等情，此觀卷附道路
    交通事故肇事人自首情形記錄表1 份可明，其合於自首要件
    ，得依刑法第62條前段規定減輕其刑，且與上開加重其刑之
    事由，依法先加後減之。
二、審酌被告案發時駕駛執照業經吊銷，本不得在公用道路上駕
    駛車輛，且一旦違規駕車上路，更應提高警覺並遵循道路交
    通安全規則，以維護自身及其他用路人之生命、身體或財產
    安全，卻未依規定右轉彎，因而造成本件交通事故，並致告
    訴人王紹恩受有附件犯罪事實欄一所示之傷害，實有不該，
    兼衡被告之素行、教育程度、職業、家庭經濟與生活狀況，
    以及犯後始終坦承犯行，態度非惡，然迄今未能與告訴人達
    成和解或成立調解，亦未取得告訴人之諒解等一切情狀，量
    處如主文所示之刑，並諭知易科罰金之折算標準，以資處罰
    。
肆、本判決係依刑事訴訟法第310 條之2 及第454 條所製作之簡
    化判決，依法僅需記載犯罪事實、證據名稱及應適用之法條
    ，並得以簡略方式為之，如認定之犯罪事實、證據及應適用
    之法條，與檢察官起訴書之記載相同者，得引用之，附此敘
    明。
據上論斷，應依刑事訴訟法第273 條之1 第1 項、第299 條第1
項前段、第310 條之2 、第454 條（本件依刑事判決精簡原則，
僅記載程序法條文），判決如主文。
本案經檢察官江祐丞偵查起訴，由檢察官陳炎辰到庭執行公訴。
中    華    民    國    110   年    11    月    16    日
                刑事第二十四庭  法  官  李俊彥
以上正本證明與原本無異。
如不服本判決，應於判決送達後20日內敘明上訴理由，向本院提
出上訴狀（應附繕本），上訴於臺灣高等法院。其未敘述上訴理
由者，應於上訴期間屆滿後20日內向本院補提理由書「切勿逕送
上級法院」。
                                書記官  林慈恩
中    華    民    國    110   年    11    月    16    日
附錄本判決論罪之法律條文：
中華民國刑法第284 條
因過失傷害人者，處1 年以下有期徒刑、拘役或10萬元以下罰金
；致重傷者，處3 年以下有期徒刑、拘役或30萬元以下罰金。
　
道路交通管理處罰條例第86條
汽車駕駛人，無駕駛執照駕車、酒醉駕車、吸食毒品或迷幻藥駕
車、行駛人行道或行經行人穿越道不依規定讓行人優先通行，因
而致人受傷或死亡，依法應負刑事責任者，加重其刑至二分之一
。
汽車駕駛人，在快車道依規定駕車行駛，因行人或慢車不依規定
，擅自進入快車道，而致人受傷或死亡，依法應負刑事責任者，
減輕其刑。
--------------------------------------------------------
附件：
臺灣新北地方檢察署檢察官起訴書
                                    110年度偵字第21389號
    被      告  王鴻仁  男  46歲（民國00年0月00日生）
                        住新北市○○區○○路000巷00號4樓
                        居新北市○○區○○路0段000巷00弄
                          00號5樓
                        國民身分證統一編號：Z000000000號
上列被告因過失傷害案件，業經偵查終結，認應提起公訴，茲將
犯罪事實及證據並所犯法條分敘如下：
        犯罪事實
一、王鴻仁於民國110 年1 月15日8 時5 分許，無照駕駛車牌號
    碼0000-00 號自用小客車，沿新北市蘆洲區環堤大道往重陽
    橋方向行駛，行經上開路段與中正路交岔路口，欲右轉駛入
    中正路時，本應注意轉彎車應讓直行車先行，隨時採取必要
    之安全措施，以避免危害之發生，而依當時天候晴、日間自
    然光線、柏油路面、無缺陷及障礙物、視距良好，並無不能
    注意之情事，竟疏於注意，適王紹恩騎乘車牌號碼000-000
    號普通重型機車，沿同路段同向右側直行至該處，見狀閃避
    不及，王紹恩上揭普通重型機車左側車身與王鴻仁上揭自用
    小客車右前車頭發生碰撞，王紹恩因而人車倒地，受有左踝
    、左膝、左大腿、左肘、右手掌擦挫傷等傷害。
二、案經王紹恩訴由新北市政府警察局蘆洲分局報告偵辦。
        證據並所犯法條
一、證據清單：
┌──┬───────────┬─────────────┐
│編號│證據名稱              │待證事實                  │
├──┼───────────┼─────────────┤
│ 1  │被告王鴻仁於警詢及偵查│被告雖不否認過失之情，惟辯│
│    │中之供述              │稱：伊當時僅係稍微右轉，車│
│    │                      │頭往右一點點，告訴人王紹恩│
│    │                      │騎很快衝出來撞到伊云云。  │
├──┼───────────┼─────────────┤
│ 2  │告訴人王紹恩於警詢及偵│全部犯罪事實。            │
│    │查中之指訴            │                          │
├──┼───────────┼─────────────┤
│ 3  │新北市政府警察局蘆洲分│全部犯罪事實。            │
│    │局蘆洲交通分隊道路交通│                          │
│    │事故現場圖、道路交通事│                          │
│    │故調查報告表(一）、（ │                          │
│    │二）、新北市政府警察局│                          │
│    │舉發違反道路交通管理事│                          │
│    │件通知單各1 份、現場及│                          │
│    │車損照片10張          │                          │
├──┼───────────┼─────────────┤
│ 4  │新光醫療財團法人新光吳│告訴人因本件交通事故，受有│
│    │火獅紀念醫院診斷證明書│犯罪事實欄所載傷害之事實。│
│    │1 份                  │                          │
└──┴───────────┴─────────────┘
二、核被告所為，係犯刑法第284 條前段之過失傷害罪嫌。其無
    照駕駛肇事致人受傷，請依道路交通處罰條例第86條第1 項
    規定，加重其刑。
三、依刑事訴訟法第251 條第1 項提起公訴。
    此  致
臺灣新北地方法院
中    華    民    國   110    年    9     月    11    日
                              檢  察  官  江祐丞